【裁判字號】    99,抗,143
【裁判日期】    990611
【裁判案由】    聲請撤銷緩刑
【裁判全文】
臺灣高等法院高雄分院刑事裁定           99年度抗字第143號
抗  告  人  臺灣屏東地方法院檢察署檢察官
受  刑  人  甲○○
上列抗告人因受刑人所犯公共危險罪聲請撤銷緩刑案件，不服臺
灣屏東地方法院中華民國99年3 月29日裁定（99年度撤緩字第27
號），提起抗告，本院裁定如下：
    主  文
抗告駁回。
    理  由
一、本件抗告意旨略以：受刑人甲○○前於民國96年12月23日14
    時許，夥同潘水謀、郭富敏、潘鑫國、潘振銘、潘新長、潘
    立群、潘文良、潘桂文等人持2 瓶氧氣鋼瓶、4 瓶乙炔鋼瓶
    、切割工具、大鐵鎚、小鐵鎚、活動扳手、柴刀等作案工具
    ，竊取陳淑美、陳美惠二人所有停業中之磚窯鐵材等設備，
    嗣因同夥潘鋮運搬運已切割完成之鐵條擬予以變賣，遭同案
    被告潘水謀責罵，潘鋮運心生不滿，遂報警處理，經警方於
    96年12月25日10時40分許查獲（本件竊盜案於二審審理時，
    始以新臺幣10萬元與被害人達成和解）；詎受刑人卻於一審
    尚在審理中，又再犯酒駕肇事，酒測值高達每公升0.92毫克
    ，經臺灣屏東地方法院判處有期徒刑2 月，緩刑2 年確定；
    顯見受刑人之守法觀念薄弱，足認原宣告之緩刑難收其預期
    效果。自應依刑法第75條之1 第1 項第1 款規定，撤銷其緩
    刑之宣告。乃原審以受刑人前案所犯時間係在96年12月23日
    ，而後案係98年3 月14日所犯，並非偵審程序中再犯，且受
    刑人前案竊盜僅分得贓款新台幣（下同）1000元，所犯情節
    輕微。自尚難認受刑人有何難收預期效果而有執行刑罰必要
    之情形為由，遽為駁回之裁定，認事用法，尚有未洽。爰對
    此提起抗告，請將原裁定撤銷，更為適當合法之裁定。
二、按受緩刑之宣告而有緩刑前因故意犯他罪，而在緩刑期內受
    6 月以下有期徒刑、拘役或罰金之宣告確定之情形，足認原
    宣告之緩刑難收其預期效果，而有執行刑罰之必要者，得撤
    銷其宣告，刑法第75條之1 第1 項第1 款定有明文。惟得否
    撤銷緩刑之宣告，除須符合刑法第75條之1 第1 項各款之要
    件外，另賦予法院決定撤銷與否之權限，亦即由法院審核是
    否符合「足認原宣告之緩刑難收其預期效果，而有執行刑罰
    之必要」。故法官應本於合目的性之裁量，就受刑人所犯前
    後數罪間，關於法益侵害之性質、再犯之原因、罪名有無關
    聯或類同，與違反法規範之情節是否重大、受刑人主觀犯意
    所顯現之惡性及其反社會性等情節，是否已使前案原為促使
    惡性輕微之受刑人或偶發犯、初犯改過自新而宣告之緩刑，
    已難收其預期之效果，而確有執行刑罰之必要等各項情形，
    妥適加以審酌。
三、經查，本件受刑人因犯刑法第185 條之3 之不能安全駕駛動
    力交通工具罪，經臺灣屏東地方法院以98年度交簡字第553
    號判決判處有期徒刑2 月，緩刑2 年確定在案。乃受刑人又
    因其於緩刑前所已犯之加重竊盜罪，經本院以98年度上易字
    第961 號判決判處有期徒刑3 月，而於前案緩刑期內之99年
    2 月2 日確定等情，固有臺灣高等法院被告前案紀錄表及前
    揭判決書在卷可參。惟受刑人雖因緩刑前所故意犯之加重竊
    盜罪，而於後犯公共危險案件之緩刑期間內受有期徒刑3 月
    宣告確定，然是否已足認前開緩刑之宣告難收其預期效果，
    而有執行有期徒刑之必要，乃須衡酌相關情況決定之。茲審
    酌受刑人於緩刑前所犯之刑法第321 條第1 項第3 、4 款加
    重竊盜罪，依該判決認定之事實，其該案之犯罪時間係早在
    96年12月24日，而本件公共危險案件之酒駕行為則係在98年
    3 月14日，兩案相距已逾1 年之久，且受刑人自本案進入偵
    審程序時起，即未再犯罪，已難以受刑人在緩刑前所犯上開
    加重竊盜罪，逕認原宣告之緩刑已難收其預期效果；況其所
    犯前案之加重竊盜罪之動機，係起因於同案被告潘水謀其住
    處位在前揭廢棄之磚窯、廢工寮旁，而該磚窯停業多年無人
    看管，有因颱風危及壓到潘水謀之房屋之虞，且該廢磚窯、
    廢工寮無人管理多年造成環境髒亂，乃萌加以拆除尚可取得
    鐵材變價一舉兩得之不法所有意圖而受邀約，始夥同其餘同
    案被告潘鑫國、潘新長、潘立群、潘桂文、潘振銘、潘文良
    、黃郁傑、郭富敏等人放倒該廢工寮，竊取鐵條、鐵架，且
    亦僅分得變賣廢鐵後之部分價金1000元，並經本院以其犯罪
    情節尚堪憫恕，情輕法重，而依刑法第59條規定減輕其刑，
    其餘部分被告亦經宣告緩刑在案，足見其犯罪情節顯非重大
    ，況前後案所犯罪名並不相同，其犯罪型態、危害程度、所
    侵害法益類型亦彼此殊異，先後兩案之關聯性極為薄弱，難
    認受刑人存有高度之違法意識而一再犯案。復參以受刑人本
    件所犯之酒駕罪，係屬偶發，復未造成嚴重傷亡，又已達成
    和解，堪認本件所犯情節甚屬輕微，實難僅因其在緩刑期前
    所犯加重竊盜罪，而於本件緩刑期內經法院判決判處有期徒
    刑3 月確定，即遽行推認其所犯本件公共危險案件所宣告之
    緩刑，有難收其預期效果，而須再啟執行刑罰之必要。再者
    ，抗告人即檢察官於聲請時亦未提出受刑人本件宣告之緩刑
    有何難收其預期效果之具體事證，以供法院參酌，徒以受刑
    人於本件緩刑宣告1 年前所犯之罪，嗣後經判處有期徒刑3
    月乙節，聲請撤銷本件緩刑之宣告，尚難認其要件已備。是
    原審法院審酌前開各情，因認本件聲請，於法未合，而為駁
    回聲請之裁定。經核並無違誤，抗告人仍執陳詞提起抗告，
    指摘原裁定不當，尚非可採，其抗告為無理由，應予駁回。
四、據上論斷，應依刑事訴訟法第412 條，裁定如主文。
中    華    民    國    99    年    6     月    11    日
                  刑事第三庭    審判長法  官  莊崑山
                                      法  官  張意聰
                                      法  官  莊松泉
以上正本證明與原本無異。
本裁定不得再抗告。
中    華    民    國    99    年    6     月    11    日
                                      書記官  葉淑華

司法院資訊處製作；財團法人民間司法改革基金會備份。
